【裁判字號】    90,易,65
【裁判日期】    900323
【裁判案由】    竊盜
【裁判全文】
臺灣嘉義地方法院刑事判決                              九十年度易字第六五號
    公  訴  人  臺灣嘉義地方法院檢察署檢察官
    被      告  丙○○
    選任辯護人  張巧妍律師
右列被告因竊盜案件，經檢察官提起公訴 (八十九年度偵字第六三一三號)，本院判
決如左：
    主  文
丙○○竊盜，處有期徒刑參月，如易科罰金，以參佰元折算壹日。
    事  實
一、丙○○意圖為自己不法之所有，於民國八十九年九月廿九日深夜至翌日（三十日
    ）凌晨之間，在嘉義縣鹿草鄉○○○段五十五號甲○○之田地，竊取甲○○所有
    之抽水馬達一個，得手後據為己有，嗣於同年十月十二日下午一時卅分許，為甲○○在嘉義縣鹿草鄉○○○段一七二號丙○○種植之南瓜田內，發現其所有之抽
    水馬達，嗣甲○○報警查獲。
二、案經嘉義縣警察局水上分局報告臺灣嘉義地方法院檢察署檢察官偵查起訴。
    理  由
一、訊據被告丙○○矢口否認涉有右揭犯罪事實，辯稱：係其於八十九年九月一日下
    午一時卅分許，在台一線公路台南縣新營市新營地磅約二百公尺旁，以二千五百
    元購得云云；惟查：(一)被告如何於右揭時、地竊取告訴人甲○○之抽水馬達一情
    ，業據告訴人甲○○、於警訊時、偵查及審理中指訴甚詳，復有被害報告、抽水
    馬達一個扣案可證、照片十六幀附卷可佐。(二)次查，扣案告訴人甲○○之抽水馬
    達一個，經本院於九十年二月十九日勘驗抽水馬達結果，告訴人甲○○指認其失
    竊之抽水馬達特徵為，馬達起動係改裝為手動、親手做的自動迴轉之齒輪、馬達
    上的油管、柴架均係親手做、起動引擎的鋁殼有用鐵鎚打破留下記號，有警卷所
    附編號七、八、九、十照片在卷可參，且與本院勘驗結果相符，此有勘驗筆錄一
    份附卷可佐（審判卷第廿八頁），故扣案抽水馬達確係告訴人甲○○所有，應堪
    認定。(三)告訴人甲○○所抽水馬達係於八十九年九月廿九日深夜至翌日凌晨間遺
    失，業經告訴人甲○○於警訊、偵查及審理中陳明在卷，被告竟辯以該抽水馬達
    係於八十九年九月一日在台南縣新營地磅約二百公尺處購買一情，於時間上顯有
    不符，況被告經警方協同被告至上開購買地點查訪結果，附近人士均無人見過曾
    有人在該處販賣抽水馬達，此有查訪紀錄表一份在卷可查（警卷第十一頁），綜
    上，被告所辯無非事後卸責之詞，委無足採，本件事證明確，被告犯行堪予認定
    。
二、核被告所為，係犯刑法第三百二十條第一項竊盜罪，爰審酌被告犯罪之動機、目
    的、手段、並無前科之素行、智識程度、所生危害及犯罪後之態度等一切情狀，
    量處如主文所示之刑，並諭知易科罰金之折算標準。
三、公訴人起訴意旨另以：被告丙○○意圖為自己不法之所有，於民國八十九年九月
    廿九日深夜至翌日（三十日）凌晨之間，在嘉義縣鹿草鄉○○○段乙○○之田地
    ，竊取乙○○所有之抽水馬達一個，得手後據為己有，嗣於同年十月十二日下午
    一時卅分許，經警在嘉義縣鹿草鄉重寮村十七鄰中寮一五八之五號丙○○住處前
    查獲，因認為被告涉有刑法第三百二十條第一項竊盜罪嫌云云，惟查按犯罪事實
    ，應依證據認定之，無證據不得推定其犯罪事實；又不能證明被告犯罪者，應諭
    知無罪之判決，刑事訴訟法第一百五十四條、第三百零一條定有明文。又認定不
    利於被告之事實，須依積極證據，苟積極證據不足為不利於被告事實之認定，即
    應為有利於被告之認定，更不必有何有利之證據。最高法院三十年上字第八一六
    號著有判例，合先敘明。訊據被告丙○○堅決否認有右揭事實，辯稱：扣案之抽
    水馬達並不是乙○○的，而是丁○○的，丁○○的抽水馬達在八十八年十二月底
    因甘蔗田火燒遭波及，丁○○告以如仍欲使用，就送去修理．．．後來送去給戊○○修理（審判卷第十六頁）．．扣案的抽水馬達係ＴＳ６０型的，乙○○遺失
    的是ＴＳ５０型的（審判卷第五六頁弁護狀）等語，經查：
  (一)證人丁○○於八十被告於八十八年間確曾送一台抽水馬達給被告，告以如欲使用
    可自行送修一情，業經證人丁○○於警訊時、偵查及審理中證述明確（警卷第七
    頁反面、偵卷第廿七頁反面、審判卷第十六頁），另證人戊○○迭於警訊中證稱
    ：被告曾在八十九一月廿二日拿一台ＴＳ６０型抽水馬達來修理，外觀看來有被
    火燒過、柴架、油過濾器、油管多被燒完．．．曾在八十八年十二月底曾拿來送
    修（警卷第卅三頁反面、偵卷第廿七、廿八頁、審判卷第卅一頁）等語，除就送
    修日期略有不符外，均前後證述一致。足證被告確曾送修一台ＴＳ６０型之抽水
    馬達一情無誤。
  (二)告訴人乙○○雖指認其失竊之抽水馬達特徵為油箱上有凹陷（照片編號十三、十
    四）、八十九年四月初更換新的皮帶（照片編號十五）、馬達之木架已非原木架
    （照片編號十六），且指稱所遺失之抽水馬達係向證人黃國財所購得等情（審判
    卷第卅、卅一頁），惟證人黃國財於本院審理中證稱：我確定賣給他的是ＴＳ５
    ０型的（審判卷第卅一頁反面），且經證人黃國財當場於扣案所在地（鹿草分駐
    所）指認扣案抽水馬達結果係ＴＳ６０型，是告訴人乙○○所指認之抽水馬達是
    否有所誤認，已非無疑；參以抽水馬達之木架既已非原木架，另告訴人乙○○所
    指認更換之新皮帶並無任何有別於其它抽水馬達之處，尚難據以確認係告訴人乙○○所指認之抽水馬達，再參以告訴人所指認之油箱上凹陷特徵，惟該油箱之凹
    陷處面積非明顯，衡以告訴人乙○○失竊之抽水馬達係ＴＳ５０型，與扣案之Ｔ
    Ｓ６０型不符，綜上，尚難遽以認定扣案抽水馬達係告訴人乙○○所失竊。
  (三)綜上，被告既曾受贈ＴＳ６０型抽水馬達一台，而扣案之抽水馬達亦係ＴＳ６０
    型，然告訴人乙○○向證人黃國財購買而失竊之抽水馬達則係ＴＳ５０型，自難
    認定扣案抽水馬達係被告所竊得，是被告上開所辯並非無據，揆諸首揭說明，既
    查無積極證據足認被告有何竊盜犯行，其犯罪自屬不能證明，本應為無罪判決之
    諭知，惟因公訴人認此與被告右揭竊盜告訴人甲○○之抽水馬達犯行間，有連續
    犯之裁判上一罪關係，爰不另為無罪之諭知，附此敘明。
  (四)另被告聲請就扣案指為告訴人乙○○失竊之抽水馬達，送內政部消防署調查組鑑
    定，惟依上開證據業已認定被告並無竊取告訴人乙○○之抽水馬達，被告上開調
    查證據之請求，核無必要，附此敘明。
據上論斷，應依刑事訴訟法第二百九十九條第一項前段，刑法第三百二十條第一項、
第四十一條第一項，罰金罰鍰提高標準條例第一條前段、第二條，判決如主文。
本案經檢察官陳美君到庭執行職務。
中      華      民      國    九十      年      三      月    二十三    日
                                      臺灣嘉義地方法院刑事第三庭
                                          法  官  蔡  廷  宜
右正本證明與原本無異。
如不服本判決，應於判決送達後十日內，向本院提出上訴狀（應附繕本）。
中      華      民      國    九十      年      三      月    二十三    日
                                          書記官  尹  玉  琪
附錄本判決論罪之法條：
刑法第三百二十條
意圖為自己或第三人不法之所有，而竊取他人之動產者，為竊盜罪，處五年以下有期
徒刑、拘役或五百元以下罰金。
意圖為自己或第三人不法利益，而竊佔他人之不動產者，依前項之規定處斷。
前二項之未遂犯罰之。


司法院資訊處製作；財團法人民間司法改革基金會備份。
